【裁判字號】    89,交上易,135
【裁判日期】    890822
【裁判案由】    業務過失傷害
【裁判全文】
臺灣高等法院高雄分院刑事判決          八十九年度交上易字第一三五號
    上  訴  人
    即  被  告  乙○○
右上訴人因業務過失傷害案件，不服臺灣高雄地方法院八十九年度交易字第一００號
，中華民國八十九年三月三十一日第一審判決（起訴案號：臺灣高雄地方法院檢察署
八十八年度偵字第二０八二二號）提起上訴，本院判決如左：
      主      文
上訴駁回。
      事實及理由
一、本案經本院審理結果，認第一審判決認事用法及量刑均無不當，應予維持，並引
    用第一審判決書記載之事實、證據及理由。
二、被告上訴意旨否認有過失情事，辯稱伊尚未倒車，告訴人自行來撞云云；但查被
    告於警訊時供稱：「我當時從工廠倒車出來往北方向行駛」，核與告訴意旨相符
    ，被告上訴仍執陳詞否認有犯罪情事，係卸責之詞，不足採信，其上訴無理由，
    應予駁回。
據上論斷，應依刑事訴訟法第三百六十八條、第三百七十三條，判決如主文。
本案經檢察官邱榮藏到庭執行職務。
中    華    民    國        八十九年      八      月    二十二    日
                              臺灣高等法院高雄分院刑事第九庭
                                  審判長法官  張甲松
                                        法官  任森銓
                                        法官  江泰章
右正本證甲與原本無異。
不得上訴。
                                      書記官  黃一秋
中    華    民    國        八十九      年      八      月    二十四    日
                                                                      Ｈ
附件
~w2z2;臺灣高雄地方法院刑事判決~w1z1;     八十九年度交易字第一○○號
    公  訴  人  臺灣高雄地方法院檢察署檢察官
    被      告  乙○○  男  三十一歲（民國○○○年○月○日生）
                        住高雄縣大樹鄉○○村○○路一之十號
                        身分證統一編號：Ｚ000000000號
右列被告因業務過失傷害案件，經檢察官聲請簡易判決處刑（八十八年度偵字第二○
八二二號），本院鳳山簡易庭認為不宜以簡易判決處刑，移由本院依通常程序審理，
本院判決如左：
    主  文
乙○○從事業務之人，因業務上之過失傷害人，處有期徒刑肆月，如易科罰金，以
佰元折算壹日。
    事  實
一、乙○○考領有普通小型車駕駛執照，受僱於高雄縣大樹鄉○○村○○路一九八之
    二號顯隆機械有限公司，平日以駕駛自用小貨車載運其僱主之貨物為業，為從事
    駕駛業務之人，於民國八十八年六月二十二日上午十時三十分（起訴書誤繕為十
    時十分）許，駕駛牌照號碼Ｓ八─五五四一號自用小貨車，在高雄縣仁武鄉○○
    村○○街一五一號前，本應注意汽車倒車時，應顯示倒車燈光或手勢後，謹慎緩
    慢後倒，並應注意其他車輛及行人，以避免危險之發生，且依當時天候雨，日間
    自然光線，柏油路面溼潤，道路無障礙物，又依其智識、能力亦無不能注意之情
    事，乃自上開處所送貨完畢後，逕行倒車，適有丙○○騎乘牌照號碼ＮＲＹ─七
    三八號重型機車沿高雄縣仁武鄉○○村○○街由北往南方向行駛，途經永仁街一
    五一號前，其機車右手把遽遭乙○○所駕駛自用小貨車上裝載之鋁條撞擊，致使
    因此受右手挫創傷併第二指近位指骨粉碎開放性骨折及血管斷裂、第二及第四伸
    指肌腱斷裂二條等傷害。事故發生後，由丙○○之僱主吳益誠向高雄縣警察局仁
    武分局仁武派出所報案。
二、案經被害人丙○○訴由高雄縣警察局仁武分局報請臺灣高雄地方法院檢察署檢察
    官偵查起訴。
    理  由
一、訊據被告乙○○固供承有於右揭時、地發生車禍，並使告訴人丙○○成傷等事實
    ，惟矢口否認有何過失犯行，辯稱︰伊未倒車，是告訴人追撞伊車，當時伊有顯
    示倒車燈光，但尚未倒車云云。經查︰（一）被告於警訊中陳稱︰「我當時正由
    工廠出來，剛要開走，．．．」等語；（二）被告另於偵查中供稱︰「（當時是
    否倒車？）是剛起步，．．．」（見八十八年九月七日訊問筆錄）等語。互核被
    告上開供詞，被告於警訊及偵查中之供述，因距犯罪時間較近，記憶猶新，且較
    少權衡利害得失或受他人干預，比之事後於審理中之供述，較為可採。此外，右
    揭事實，核與告訴人丙○○於警訊及偵查中指訴之情節相符，另經證人即事故處
    理員警謝聲綺於本院審理中到庭證述綦詳，而事故發生後，由告訴人之僱主吳益
    誠向警方報案，並有高雄縣警察局仁武分局仁武派出所受理各類案件紀錄表附卷
    足稽，且告訴人因此受有前開之傷害，亦有大東醫院醫師出具之診斷證甲書乙紙
    在卷可資佐證。是被告顯於肇事地點倒車而肇致本件車禍甚甲，被告上開所辯，
    顯係臨訟圖卸刑責飾詞，殊無足採。
二、按汽車倒車時，應顯示倒車燈光或手勢後，謹慎緩慢後倒，並應注意其他車輛及
    行人，道路交通安全規則第一百十條第二款定有甲文，被告既考領有普通小型車
    駕駛執照，對於前揭規定自不得諉為不知，且前揭規定之義務亦為被告應注意並
    能注意之事項。經查，車禍當時天候雨，惟日間自然光線，柏油路面溼潤，道路
    無障礙物，又依被告之智識、能力亦無不能注意之情事，此有道路交通事故調查
    報告表暨事故現場圖乙紙可證，被告自上開處所送貨完畢後，逕行倒車，致撞擊
    告訴人所騎乘之重型機車，致肇事使告訴人受傷，其有過失，已經顯甲，而本件
    車禍經送臺灣省高屏澎區車輛行車事故鑑定委員會鑑定結果，亦同此認定，有該
    會八十八年十月六日高屏澎鑑字第一四四二號鑑定意見書附卷可佐，告訴人之受
    傷與被告之過失行為間並有相當因果關係，被告自應負過失傷害罪責。是本案罪
    證已臻甲確，被告犯行堪以認定，應予依法論科。
三、被告雖辯稱︰伊非執行業務云云。惟查，被告於警訊中即自承︰伊為送貨司機等
    語，繼於偵查中供承︰伊職業為送貨司機，發生車禍時，伊正在送貨等語（八十
    八年九月七日訊問筆錄參照）；復於本院審理中初訊時供稱︰伊受僱於大樹鄉○
    ○村○○路一九八之二號顯隆機械有限公司，伊用自己的車，載運公司貨，事故
    當天，伊乃幫公司送貨等語（見八十九年二月十九日訊問筆錄），被告上開非執
    行業務所辯，顯不足採。是被告受僱於高雄縣大樹鄉○○村○○路一九八之二號
    顯隆機械有限公司平日以駕駛自用小貨車載運其僱主之貨物為業，為從事駕駛業
    務之人，於執行業務中開車肇事，致告訴人受傷，核其所為，係犯刑法第二百八
    十四條第二項前段之業務過失傷害罪。爰審酌被告一時疏於注意而肇事，迄今仍
    未與告訴人達成民事上之和解，又斟酌被告過失程度及告訴人所受傷害等一切情
    狀，量處如主文所示之刑，並諭知易科罰金之折算之標準。
據上論斷，應依刑事訴訟法第二百九十九條第一項前段，刑法第二百八十四條第二項
前段，第四十一條，罰金罰鍰提高標準條例第一條前段、第二條，判決如主文。
本案經檢察官朱秋菊到庭執行職務。
中      華      民      國    八十九    年      三      月    三十一    日
                                臺灣高雄地方法院交通法庭
                                    法  官
如不服本判決，應於送達後十日內，向本院提出上訴狀。
附錄本案論罪科刑法條全文：
刑法第二百八十四條第二項前段
  從事業務之人，因業務上之過失傷害人，處一年以下有期徒刑、拘役或一千元以下
  罰金。


司法院資訊處製作；財團法人民間司法改革基金會備份。
